---
title: "Pocoroch : Resume des 2 bases ACCESS"
author: "Anaïs Rey"
date: "`r format(Sys.time(), '%d %B, %Y')`"
output:
  rmdformats::readthedown:
    code_folding: hide
    gallery: yes
    highlight: tango
    lightbox: yes
    thumbnails: no
    toc_depth: 6
    number_sections: true
    #css: styles.css # if we want to save the styles in a css and call it inside of having it inside the case as here.
    #https://github.com/juba/rmdformats/blob/master/inst/templates/readthedown/readthedown.css
    #https://stackoverflow.com/questions/42935320/how-to-change-the-color-theme-on-rmdformats-readthedown
editor_options:
  chunk_output_type: console
---

<script>
   $(document).ready(function() {
     $head = $('#header');
     $head.prepend('<img src=\"logo_rmd_pocoroch.png\" style=\"float: right;width: 150px;\"/>')
   });
</script>

<style>
#sidebar {
  background: seagreen;
}

#sidebar h2{
    z-index:200;
    background-color:#7fcdbb;
    text-align:center;
    padding:0.809em;
    display:block;
    color:#fcfcfc;
    font-size: 100%;
    margin-top: 0px;
    margin-bottom:0.809em;
}

#postamble {
  background:steelblue;
  border-top:solid 10px #003366;
}

.title {
  text-align: center;
}

.subtitle {
  color: #edf8b1;
}

h1, h2, h3, h4, h5, h6, legend {
  color: #003366;
  font-weight:bold;
}


#content h1 {
    background-color: white;
    color: #8c510a;
}

#content h2 {
    color: #bf812d;
}

#content h3 {
    color: #dfc27d;
}

</style>
  
```{r setup, include=FALSE}
knitr::opts_chunk$set(echo = TRUE, message = FALSE, warning = FALSE, eval = TRUE, cache = FALSE)
```

**But du script: **

Faire un résumé des bases Transect et Timecount les plus actuelles modifiées par le script 01_modify_datasets_TR_TC.Rmd

# Load packages 

```{r packages}
library(dplyr)
library(rlist)
library(tidyr)
library(stringr)
library(knitr)
library(ggplot2)
library(forcats)
```

# Set working directory

```{r}
#setwd("C:/Users/arey/Documents/01_Patrinat/02_Pocoroch_projet/01_Analyses/02_Analyses_rapportMTE_Sept2021/")
```

# Import data

```{r}
load(file="./Data/TR_modified.RData")
load(file="./Data/TC_modified.RData")

# rename

TR <- TR.modif
TC <- TC.modif
```


# Résumé global

```{r eval=FALSE}
TC %>%
  distinct(idSINPRegroupement_tran, year, area) %>%
  group_by(year, area) %>%
  tally() %>%
  spread(year, n, fill=0) %>%
  kable(caption = "nb of transect for Timecount")

TR  %>%
  distinct(idSINPRegroupement_tran, year, area) %>%
  group_by(year, area) %>%
  tally() %>%
  spread(year, n, fill=0) %>%
  kable(caption = "nb of transect for Transect")
```


```{r}
tmp1 <- TC %>%
  distinct(idSINPRegroupement_tran, year, area, method) %>%
  group_by(year, area, method) %>%
  tally() %>%
  unite(new, c(year, method))

tmp2 <- TR  %>%
  distinct(idSINPRegroupement_tran, year, area, method) %>%
  group_by(year, area, method) %>%
  tally() %>%
  unite(new, c(year, method))

bind_rows(tmp1, tmp2) %>%
  spread(new, n)%>%
  kable(caption = "nb of transects")
```

**Chiffre clés**

```{r}
TC.key.nb.ech <- TC %>% 
  distinct(year, area, 
           idSINPRegroupement_imm, idSINPRegroupement_tran) %>%
  group_by(year, area) %>%
  summarise(imm=n_distinct(idSINPRegroupement_imm),
            tran=n_distinct(idSINPRegroupement_tran)) %>%
  mutate(method="Temps")


TC.key.nb.sp <- TC %>% 
  group_by(year, area) %>%
  filter(nomCite!="No_species") %>%
  summarise(sp=n_distinct(nomCite), 
            ab=sum(abondance)) # diff avec rapport d'Anna car j'ai enlevé observations hors transects

full_join(TC.key.nb.ech, TC.key.nb.sp)

TR.key.nb.ech <- TR %>% 
  distinct(year, area, 
           idSINPRegroupement_imm, idSINPRegroupement_tran) %>%
  group_by(year, area)  %>%
  summarise(imm=n_distinct(idSINPRegroupement_imm),
            tran=n_distinct(idSINPRegroupement_tran)) %>%
  mutate(method="Transect")

TR.key.nb.sp <- TR %>% 
  group_by(year, area) %>%
  filter(nomCite!="No_species") %>%
  summarise(sp=n_distinct(nomCite), 
            ab=sum(abondance)) # diff avec rapport d'Anna car j'ai enlevé observations hors transects

full_join(TR.key.nb.ech, TR.key.nb.sp)
```

# Map 

TODO!

# Echantillon en commun

```{r fig.height = 8, fig.width = 10}
sample.tr <- TR  %>% distinct(area, year, code_site, saison) %>% unite(new, c(area, year, code_site, saison)) %>% pull(new)

sample.tc <- TC %>% distinct(area, year,code_site, saison) %>% unite(new, c(area,year, code_site, saison)) %>% pull(new)

sample.shared <- intersect(sample.tc, sample.tr) %>% as.data.frame() %>% mutate(shared = "TR+TC") %>% rename(new.name=".")


tmp.TR <- TR  %>%
  distinct(idSINPRegroupement_tran, area, year, code_site, saison,  prof_cible_corr.FINAL, method) %>%
  unite(new.id.tran, c(idSINPRegroupement_tran,method), remove=F) %>%
  select(-idSINPRegroupement_tran) 

tmp.TC <- TC %>%
  distinct(idSINPRegroupement_tran, area, year, code_site, saison, prof_cible_corr.FINAL, method) %>%
  unite(new.id.tran, c(idSINPRegroupement_tran,method), remove=F) %>%
  select(-idSINPRegroupement_tran) 

test2 <- bind_rows(tmp.TR, tmp.TC) %>%
  select(-prof_cible_corr.FINAL) %>%
  distinct() %>%
  filter(area=="Baie de Morlaix" | area == "Tregor" |
         area == "Mer d Iroise" | area == "Cote d Emeraude") %>%
  unite(new.name, c(area, year,code_site, saison), remove=F) %>%
  left_join(sample.shared) %>%
  mutate(shared.2 = case_when(is.na(shared) ~ method,
                              !is.na(shared) ~ shared)) %>%
  unite(new.2, c(year, saison), remove=F)

ggplot(test2, aes(x = new.2, y = code_site)) + 
      geom_point(aes(size=5, fill = shared.2), alpha = 0.75, shape = 21) +
  coord_flip() +
  facet_wrap(vars(area), scales="free")+
  xlab("")+ylab("")+
  theme_bw()+
  theme(legend.key=element_blank(), 
       axis.text.x = element_text(colour = "black", 
                                  size = 8, 
                                  #vjust = 0.3, 
                                  #hjust = 1, 
                                  angle=45), 
       axis.text.y = element_text(colour = "black", 
                                  size = 8), 
       legend.text = element_text(size = 10, 
                                  colour ="black"), 
       legend.title = element_text(size = 9), 
       legend.position = "bottom")+
  scale_fill_manual(values = c( "lightgreen", "skyblue", "darkorange")) +
  ggtitle("sites en commun et uniques TR et TC")

test3 <- bind_rows(tmp.TR, tmp.TC) %>%
  filter(area=="Baie de Morlaix" | area == "Tregor" |
         area == "Mer d Iroise" | area == "Cote d Emeraude") %>%
  unite(new.name, c(area, year,code_site, saison), remove=F) %>%
  left_join(sample.shared) %>%
  filter(shared == "TR+TC") %>%
  unite(new.2, c(code_site, year, saison), remove=F) %>%
  unite(new.3, c(prof_cible_corr.FINAL, method), remove=F) %>%
  mutate(new.3 = fct_reorder(new.3, prof_cible_corr.FINAL)) %>%
  mutate(prof_cible_corr.FINAL = as.factor(prof_cible_corr.FINAL)) %>%
  group_by(new.2, new.3, area, prof_cible_corr.FINAL, method) %>%
  tally() 
 
ggplot(test3 , aes(x = new.2, y = new.3)) + 
      geom_point(aes(size=n, fill = prof_cible_corr.FINAL), alpha = 0.75, shape = 21) +
  coord_flip() +
  facet_wrap(vars(area), scales="free")+
  xlab("")+ylab("")+
  theme_bw()+
  theme(legend.key=element_blank(), 
       axis.text.x = element_text(colour = "black", 
                                  size = 8, 
                                  vjust = 0.3, 
                                  hjust = 1), 
       axis.text.y = element_text(colour = "black", 
                                  size = 8), 
       legend.text = element_text(size = 10, 
                                  colour ="black"), 
       legend.title = element_text(size = 11), 
       legend.position = "bottom") +
  ggtitle("sites en commun TR et TC en fct des strates")

test4 <- tmp.TC %>%
  unite(new.name, c(area, year,code_site, saison), remove=F) %>%
  unite(new.2, c(code_site, year, saison), remove=F) %>%
  unite(new.3, c(prof_cible_corr.FINAL, method), remove=F) %>%
  mutate(new.3 = fct_reorder(new.3, prof_cible_corr.FINAL)) %>%
  mutate(prof_cible_corr.FINAL = as.factor(prof_cible_corr.FINAL)) %>%
  group_by(new.2, new.3, area, prof_cible_corr.FINAL, method) %>%
  tally() 
 
ggplot(test4, aes(x = new.2, y = new.3)) + 
      geom_point(aes(size=n, fill = prof_cible_corr.FINAL), alpha = 0.75, shape = 21) +
  coord_flip() +
  facet_wrap(vars(area), scales="free")+
  xlab("")+ylab("")+
  theme_bw()+
  theme(legend.key=element_blank(), 
       axis.text.x = element_text(colour = "black", 
                                  size = 8, 
                                  vjust = 0.3, 
                                  hjust = 1), 
       axis.text.y = element_text(colour = "black", 
                                  size = 8), 
       legend.text = element_text(size = 10, 
                                  colour ="black"), 
       legend.title = element_text(size = 11), 
       legend.position = "bottom") +
  ggtitle("sites TC en fct des strates")

test5 <- tmp.TR %>%
  filter(area=="Baie de Morlaix" | area == "Tregor" |
         area == "Mer d Iroise" | area == "Cote d Emeraude") %>%
  unite(new.name, c(area, year,code_site, saison), remove=F) %>%
  unite(new.2, c(code_site, year, saison), remove=F) %>%
  unite(new.3, c(prof_cible_corr.FINAL, method), remove=F) %>%
  mutate(new.3 = fct_reorder(new.3, prof_cible_corr.FINAL)) %>%
  mutate(prof_cible_corr.FINAL = as.factor(prof_cible_corr.FINAL)) %>%
  group_by(new.2, new.3, area, prof_cible_corr.FINAL, method) %>%
  tally() 
 
ggplot(test5, aes(x = new.2, y = new.3)) + 
      geom_point(aes(size=n, fill = prof_cible_corr.FINAL), alpha = 0.75, shape = 21) +
  coord_flip() +
  facet_wrap(vars(area), scales="free")+
  xlab("")+ylab("")+
  theme_bw()+
  theme(legend.key=element_blank(), 
       axis.text.x = element_text(colour = "black", 
                                  size = 8, 
                                  vjust = 0.3, 
                                  hjust = 1), 
       axis.text.y = element_text(colour = "black", 
                                  size = 8), 
       legend.text = element_text(size = 10, 
                                  colour ="black"), 
       legend.title = element_text(size = 11), 
       legend.position = "bottom")+
  ggtitle("sites TR en fct des strates")

```



# Résumé par zone 
```{r}
summary.prof <- function(base, zone){
  
  zone <- enquo(zone)
  
  tmp <- base %>%
    dplyr::filter(area==UQ(zone)) %>%
    distinct(idSINPRegroupement_tran,
           prof_cible_corr.FINAL, 
           site, area, year, month, day, no_transect, saison) %>%
    group_by(area, year, site, saison,
             prof_cible_corr.FINAL) %>%
    tally() %>%
    spread(prof_cible_corr.FINAL , n) %>%
    arrange(year, site, saison)
  
  return(tmp)
}
```


## Baie de Morlaix

```{r}
summary.prof(base=TR, zone="Baie de Morlaix") %>% kable(caption="transect")
summary.prof(base=TC, zone="Baie de Morlaix") %>% kable(caption="timecount")
```


## Mer d'Iroise

```{r}
summary.prof(base=TR , zone="Mer d Iroise") %>% kable(caption="transect")
summary.prof(base=TC, zone="Mer d Iroise") %>% kable(caption="timecount")
```


## Tregor

```{r}
summary.prof(base=TR , zone="Tregor") %>% kable(caption="transect")
summary.prof(base=TC, zone="Tregor") %>% kable(caption="timecount")
```


## Cote d'Emeraude

```{r}
summary.prof(base=TR, zone="Cote d Emeraude") %>% kable(caption="transect")
summary.prof(base=TC, zone="Cote d Emeraude") %>% kable(caption="timecount")
  
```


## Plateau du large

```{r}
summary.prof(base=TR , zone="Plateau du large") %>% kable(caption="transect")
```

## Large Quiberon

```{r}
summary.prof(base=TR , zone="Large Quiberon") %>% kable(caption="transect")
```

## Ile d'Yeu

```{r}
summary.prof(base=TR , zone="Ile d'yeu") %>% kable(caption="transect")
```

## Noirmoutiers

```{r}
summary.prof(base=TR, zone="Noirmoutiers") %>% kable(caption="transect") 
```

# autres 

```{r}
unique(TR$no_section)
TR %>% filter(no_section=="s1" | no_section=="s2" | no_section=="s3") %>%
  distinct(idSINPRegroupement_tran, year, area) %>%
  group_by(year, area) %>%
  tally() %>% spread(year, n)
```

```{r}
TR %>% 
  distinct(area, site, saison, year, Date) %>% 
  group_by(area, site, saison, year) %>%
  tally() %>%
  #unite(site_sea, c(site, saison)) %>%
  spread(saison, n) %>%
  arrange(area, year) %>%
  View()
  
TC %>% 
  distinct(area, site, saison, year, Date) %>% 
  group_by(area, site, saison, year) %>%
  tally() %>%
  #unite(site_sea, c(site, saison)) %>%
  spread(saison, n) %>%
  arrange(area, year) %>%
  View()
    
```

# Sessioninfo

```{r}
sessionInfo()
```
